【裁判字號】    99,訴,315
【裁判日期】    990615
【裁判案由】    毒品危害防制條例
【裁判全文】
臺灣苗栗地方法院宣示判決筆錄           99年度訴字第315號
公  訴  人  臺灣苗栗地方法院檢察署檢察官
被      告  甲○○
指定辯護人  本院公設辯護人  乙○○
上列被告因毒品危害防制條例案件（起訴案號：99年度毒偵字第
344 號），本院於中華民國99年6 月15日下午4 時許，在本院第
5法庭宣示判決，出席職員如下：
                審判長法  官  柳章峰
                      書記官  陳采瑜
                      通  譯  顏子濱
法官起立朗讀判決主文、犯罪事實要旨、處罰條文、附記事項，
及告以上訴限制、期間並提出上訴狀之法院，且諭知記載其內容
：
一、主  文：
    甲○○施用第一級毒品，累犯，處有期徒刑柒月；扣案之海
    洛因拾參包（驗餘合計淨重壹點玖參公克）沒收銷燬之。又
    施用第二級毒品，累犯，處有期徒刑柒月。應執行有期徒刑
    壹年；扣案之海洛因拾參包（驗餘合計淨重壹點玖參公克）
    沒收銷燬之。
二、犯罪事實要旨：
（一）甲○○曾因施用毒品案件，經本院於民國96年7 月3 日以
      96年度易字第354 號判決，分別判處有期徒刑8 月共6 次
      ，並定其應執行刑為有期徒刑3 年，嗣各減為有期徒刑4
      月，並定其應執行刑為有期徒刑1 年6 月，於97年9 月8
      日因縮刑期滿執行完畢（構成累犯）。甲○○又曾因施用
      毒品案件，經送觀察、勒戒後，認無施用毒品傾向，於87
      年8 月29日出所，經本院於87年9 月30日以87年度易字第
      645 號判決免刑，於87年11月12日確定。詎上開觀察、勒
      戒未收其實效，甲○○於該次觀察、勒戒執行完畢後5 年
      內，復有下列施用毒品之犯行：（1 ）因施用毒品案件，
      經本院裁定送觀察、勒戒後，認有繼續施用毒品傾向，改
      送強制戒治，於88年5 月15日停止戒治，嗣撤銷停止戒治
      ，於89年2 月23日執行完畢出所；至其刑事責任部分，則
      經本院於88年11月11日以88年度易字第777 號判決，各判
      處有期徒刑7 月及7 月，並定其應執行刑為有期徒刑1 年
      ，於89年1 月3 日確定。（2 ）因施用毒品案件，經本院
      於91年3 月19日以91年度易字第22號判決，判處有期徒刑
      8 月，於91年4 月8 日確定。嗣上開（1 ）（2 ）案件，
      與另犯販賣第2 級毒品案件所判處之有期徒刑4 年，接續
      執行結果，於95年9 月8 日假釋出監，假釋期間並付保護
      管束，因假釋期間另犯他罪，假釋被撤銷，應執行殘刑10
      月13日，然因上開（1 ）（2 ）案件，與販賣第2 級毒品
      案件所判處之有期徒刑4 年，經依96年罪犯減刑條例之規
      定，分別減為有期徒刑3 月15日、3 月15日、4 月及2 年
      ，並分別定其應執行刑為有期徒刑6 月及2 年3 月，因已
      執行之刑期，超過減刑後之刑期，故毋庸再執行殘刑。
（二）詎甲○○仍不知悔改，復基於施用第2 級毒品甲基安非他
      命之犯意，於99年3 月15日晚上7 時許，在其苗栗縣頭份
      鎮○○里○○路11巷23號3 樓租屋處，以將甲基安非他命
      放入玻璃球（未扣案）內，用打火機（未扣案）點火燒烤
      吸食白煙之方式，施用第2 級毒品甲基安非他命1 次。另
      基於施用第1 級毒品海洛因之犯意，於同日晚上9 時許，
      在其上開租屋處，以將海洛因摻入香菸（未扣案）內，用
      同一打火機點燃吸食之方式，施用第1 級毒品海洛因1 次
      。嗣苗栗縣警察局頭份分局頭份派出所員警，於同日晚上
      10時50分許，在甲○○上開租屋處前，見甲○○形跡可疑
      ，上前加以盤查，甲○○在警方尚未發覺前，主動向身上
      之海洛因13包（送驗前合計淨重2 公克，驗餘合計淨重1.
      93公克）交給警方，並向警方坦承上情，警方徵得甲○○
      之同意後，對其採尿送驗結果，其尿液確呈有甲基安非他
      命陽性反應。
（三）案經苗栗縣警察局頭份分局報請台灣苗栗地方法院檢察署
      檢察官偵查起訴。
三、處罰條文：
    毒品危害防制條例第10條第1項、第2項。
四、附記事項：
    按依修正後之毒品危害防制條例規定，僅限於「初犯」及「
    5 年後再犯」二種情形，始應先經觀察、勒戒或強制戒治程
    序，倘被告於5 年內已再犯，經依法追訴處罰，縱其第3次
    （或第3 次以上）再度施用毒品之時間，在初犯經觀察、勒
    戒或強制戒治執行完畢釋放5 年以後，已不合於「5 年後再
    犯」之規定，依最高法院95年度台非字第59號、第65號判決
    意旨，及最高法院95年度第7 次刑事庭會議決議，無再送觀
    察、勒戒之必要，檢察官應逕予起訴。查本件被告雖係觀察
    、勒戒執行完畢滿5 年後再犯，惟被告於前次觀察、勒戒期
    滿執行完畢後5 年內，仍有施用毒品之犯行，經檢察機關及
    法院追訴處罰，檢察官對本案逕予起訴，程序自屬合法，附
    此敘明。
五、協商判決除有刑事訴訟法第455 條之4 第1 項第1 款於本訊
    問程序終結前，被告撤銷協商合意或檢察官撤回協商聲請者
    ；第2 款被告協商之意思非出於自由意志者；第4 款被告所
    犯之罪非第455 條之2 第1 項所定得以協商判決者；第6 款
    被告有其他較重之裁判上一罪之犯罪事實者；第7 款法院認
    應諭知免刑或免訴、不受理者情形之一，及違反同條第2 項
    「法院應於協商合意範圍內為判決；法院為協商判決所科之
    刑，以宣告緩刑或2 年以下有期徒刑、拘役或罰金為限」之
    規定者外，不得上訴。
六、如有前項得上訴之情形，若不服本件判決，得自收受判決筆
    錄送達之日起10日內，向本院提出上訴書狀，上訴於第二審
    法院。
中    華    民    國    99    年    6     月    15    日
                  台灣苗栗地方法院刑事第三庭
                            書記官  陳采瑜
                      審判長法  官  柳章峰
以上正本係照原本製作。
                            書記官  陳采瑜
中    華    民    國    99    年    6     月    15    日

司法院資訊處製作；財團法人民間司法改革基金會備份。
